臺灣臺中地方法院刑事判決　　　　　　100年度易緝字第160號
公　訴　人　臺灣臺中地方法院檢察署檢察官
被　　　告　張忠衛
上列被告因毒品危害防制條例案件，經檢察官提起公訴（99年度
毒偵字第865號），被告於準備程序中就被訴事實為有罪之陳述
，本院於聽取當事人之意見後，裁定改以簡式審判程序判決如下
：
    主    文
張忠衛施用第二級毒品，累犯，處有期徒刑陸月，如易科罰金以
新臺幣壹仟元折算壹日。扣案之第二級毒品甲基安非他命(鑑餘
淨重零點貳參參陸公克)及用以包裝上開甲基安非他命含甲基安
非他命殘渣之空包裝袋壹個均沒收銷燬之，玻璃吸食器壹個沒收
。
    犯罪事實
一、張忠衛前有竊盜案件前科，並曾於民國八十八年間因施用
    毒品案件，經依法院裁定送入觀察勒戒處所觀察勒戒，經評
    定認無繼續施用毒品傾向，於八十九年一月三十一日執行完
    畢釋放，並由臺灣宜蘭地方法院檢察署檢察官以八十九年度
    毒偵緝字第二一號為不起訴處分確定。八十九年間因施用
    毒品案件，經依法院裁定送入觀察勒戒處所觀察勒戒，經評
    定認無繼續施用毒品傾向，於八十九年十二月十九日執行完
    畢釋放，並由臺灣宜蘭地方法院檢察署檢察官以八十九年度
    毒偵緝字第三六三、三六四號為不起訴處分確定。九十三
    年間因連續施用第二級毒品，經法院判處有期徒刑六月確定
    。九十四年間因連續施用第二級毒品，經法院判處有期徒
    刑六月確定，並與上開所處有期徒刑六月，二案接續執行，
    甫於九十五年六月三十日執行完畢。詎猶不知悔改，復基於
    施用第二級毒品之犯意，於九十九年二月二十八日二十時許
    ，在臺中市中山公園廁所內，以將第二級毒品甲基安非他命
    放置在其所有之玻璃吸食器內，再以火燒烤後吸食蒸發煙霧
    之方式，施用第二級毒品甲基安非他命一次。嗣於九十九年
    三月一日十七時三十分許，在臺中市○○街一四八號前，因
    形跡可疑為警攔查，當場扣得上開其所有之玻璃吸食器一個
    及其所有供己施用之甲基安非他命一包(淨重為○.二三四六
    公克，鑑餘淨重為○.二三三六公克)，而查獲上情。
二、案經臺中市警察局第一分局報告臺灣臺中地方法院檢察署檢
    察官偵查起訴。
    理    由
一、本件被告張忠衛所犯係死刑、無期徒刑、最輕本刑為三年以
    上有期徒刑以外之罪，其於準備程序中就被訴事實為有罪之
    陳述，經告知被告簡式審判程序之旨，並聽取公訴人及被告
    之意見後，本院認為適宜而裁定由進行簡式審判程序，合先
    敘明。
二、上揭犯罪事實，業據被告張忠衛於警詢及偵審中坦承不諱，
    且被告於上揭時地為警查獲後，經警採集其尿液送驗結果，
    確呈現甲基安非他命代謝物之甲基安非他命及安非他命陽性
    反應，此有中山醫學大學附設醫院檢驗科藥物檢測中心出具
    之檢驗報告一份存卷可稽(見九十九年度毒偵字第八六五號
    偵查卷第十七頁)。又扣案之透明結晶確含有第二級毒品甲
    基安非他命成份，淨重為○.二三四六公克，鑑餘淨重為○.
    二三三六公克，亦有行政院衛生署草屯療養院鑑定書一份附
    卷可憑(見同上偵卷第十五頁)。此外，復有上揭扣案之第二
    級毒品甲基安非他命一包、玻璃吸食器一個可資佐證，足認
    被告自白與事實相符，堪可採信。再被告前於八十八年間
    因施用毒品案件，經依法院裁定送入觀察勒戒處所觀察勒戒
    ，經評定認無繼續施用毒品傾向，於八十九年一月三十一日
    執行完畢釋放，並由臺灣宜蘭地方法院檢察署檢察官以八十
    九年度毒偵緝字第二一號為不起訴處分確定。八十九年間
    因施用毒品案件，經依法院裁定送入觀察勒戒處所觀察勒戒
    ，經評定認無繼續施用毒品傾向，於八十九年十二月十九日
    執行完畢釋放，並由臺灣宜蘭地方法院檢察署檢察官以八十
    九年度毒偵緝字第三六三、三六四號為不起訴處分確定。
    九十三年間因連續施用第二級毒品，經法院判處有期徒刑六
    月確定。九十四年間因連續施用第二級毒品，經法院判處
    有期徒刑六月確定，並與上開所處有期徒刑六月，二案接續
    執行，於九十五年六月三十日執行完畢等節，有臺灣高等法
    院被告前案紀錄表一份在卷可憑。綜上所述，本案事證明確
    ，被告犯行堪以認定。
三、核被告所為，係犯毒品危害防制條例第十條第二項之施用第
    二級毒品罪。被告施用第二級毒品前後，持有第二級毒品之
    低度行為，應為其施用之高度行為所吸收，不另論罪。查，
    被告於九十三年間及於九十四年間均因連續施用第二級毒品
    案件，經法院分別判處有期徒刑六月確定，二案接續執行，
    於九十五年六月三十日執行完畢，有臺灣高等法院被告前案
    紀錄表一份在卷可稽，其於受有期徒刑執行完畢後五年以內
    ，再故意犯本件有期徒刑以上之罪，為累犯，應依法加重其
    刑。爰審酌被告有如犯罪事實欄所載之前科，有臺灣高等法
    院被告前案紀錄表一份在卷可稽，素行非佳，且曾因施用毒
    品案件接受觀察勒戒處分，並經法院判處罪刑執行完畢確定
    ，竟無視於毒品對於自身健康之戕害及國家對於杜絕毒品犯
    罪之禁令，猶施用毒品不輟，再為本案犯行；被告吸毒係戕
    害自己身心之行為及被告犯罪後坦承犯行，態度尚佳等一切
    情狀，量處如主文所示之刑，並諭知易科罰金之折算標準。
    再扣案之第二級毒品甲基安非他命(鑑餘淨重為○.二三三六
    公克)，係屬第二級毒品，應依毒品危害防制條例第十八條
    第一項前段之規定，宣告沒收銷燬之。又行政院衛生署草屯
    療養院執行毒品鑑定之「淨重」係以刮勺儘可能將檢體取出
    秤其重量為原則，檢體與包裝袋無法完全析離，故包裝袋仍
    可能有極微量檢體殘留，若以該包裝袋檢驗，確有檢出海洛
    因之可能，業經行政院衛生署草屯療養院以九十八年四月二
    十一日草療鑑字第○九八○○○二四三二號函釋在案。再法
    務部調查局係以一般傾倒方式，將包裝袋內之海洛因倒出與
    包裝袋分離而秤重，必要時亦會輔以刮杓取袋內粉末，然無
    論依上述何種方式分離，包裝袋內均會有極微量海洛因殘留
    ，檢驗結果「空包裝袋量」係指上述方式將包裝袋內海洛因
    與包裝袋分離後所得到之包裝重，如前所述，包裝袋內會有
    海洛因殘留等節，業經法務部調查局以九十三年三月十九日
    調科壹字第○九三○○一一三○六○號函釋在案(見法官辦
    理刑事案件參考手冊(一)毒品危害防制條例部分，司法院九
    十四年十二月編印，第三三四頁)。此外，實務上如將甲基
    安非他命毒品包裝於夾鍊袋中，如以傾倒或刮取方式無法將
    其內容物全數取出，會有少量內容物殘存於夾鍊袋之內壁，
    亦經內政部警政署刑事警察局以九十九年四月十六日刑鑑字
    第○九九○○四五八五七號函釋在案，是依上揭說明，扣案
    內裝甲基安非他命之塑膠袋一個，將其內毒品取出，即仍不
    免有些許毒品沾染殘留其上(最高法院刑九十七年度臺上字
    第五五七○號判決意旨參照)，足見扣案之甲基安非他命透
    明結晶，顯已與用以包裝該第二級毒品之塑膠包裝袋一個難
    以完全分離，亦應依毒品危害防制條例第十八條第一項前段
    之規定，連同殘留之微量甲基安非他命一併予以宣告沒收銷
    燬之。再扣案之玻璃吸食器1個係被告所有供本案施用第二
    級毒品犯行所用之物，業據被告於審理中供明在卷，爰依刑
    法第三十八條第一項第二款規定予以宣告沒收。
據上論斷，應依刑事訴訟法第二百七十三條之一第一項、第二百
九十九條第一項前段，毒品危害防制條例第十條第二項、第二十
三條第二項、第十八條第一項前段，刑法第十一條、第四十一條
第一項前段、第四十七條第一項、第三十八條第一項第二款，判
決如主文。
中    華    民    國   100    年    5     月    27    日
                  刑事第十一庭  法  官  江奇峰
以上正本證明與原本無異。
如不服本判決應於收受判決後10日內向本院提出上訴書狀，並應
敘述具體理由；其未敘述上訴理由者，應於上訴期間屆滿後20日
內向本院補提理由書（均須按他造當事人之人數附繕本）「切勿
逕送上級法院」。
                                書記官  林素珍
中    華    民    國   100    年    5     月    27    日
附錄論罪科刑法條：
毒品危害防制條例第十條第二項：
施用第二級毒品者，處三年以下有期徒刑。